---
title: "Data Challenge 2026"
output: 
  rmdformats::material
---

```{r setup, include=FALSE}
knitr::opts_chunk$set(
  echo = FALSE, 
  warning = FALSE, 
  message = FALSE
)
```

# Intro

```{r}
# Librerias a utilizar
library(dplyr)
library(ggplot2)
library(plotly)

# Lectura de los data sets
procurement <- read.csv("Datos modificados/procurement_modificado.csv")
catalogo_especificaciones <- read.csv("Datos modificados/catalogo_especificaciones.csv")
catalogo_operaciones <- read.csv("Datos modificados/catalogo_operaciones.csv")
catalogo_especificaciones_operaciones <- read.csv("Datos modificados/catalogo_especificaciones_operaciones.csv")
catalogo_especificaciones_procurement <- read.csv("Datos modificados/catalogo_especificaciones_procurement.csv")
especificaciones_procurement <- read.csv("Datos modificados/especificaciones_procurement.csv")

```

```{r}
# Porcentajes de utilización del pallet
cuadrados_porcentaje <- function(porcentajes, etiquetas = NULL, espacio = 0.5, titulo = "") {
  
  n <- length(porcentajes)
  if (is.null(etiquetas)) etiquetas <- paste0("Item ", 1:n)
  
  shapes_list <- list()
  annotations_list <- list()
  
  for (i in seq_len(n)) {
    
    porcentaje <- max(0, min(100, porcentajes[i]))
    frac <- porcentaje / 100
    offset <- (i - 1) * (1 + espacio)
    
    shapes_list[[length(shapes_list) + 1]] <- list(
      type = "rect",
      x0 = offset, x1 = offset + 1, y0 = 0, y1 = 1,
      fillcolor = "gray90",
      line = list(color = "black", width = 2)
    )
    
    shapes_list[[length(shapes_list) + 1]] <- list(
      type = "rect",
      x0 = offset + 0.5 - frac/2, x1 = offset + 0.5 + frac/2,
      y0 = 0.5 - frac/2, y1 = 0.5 + frac/2,
      fillcolor = "#009587",
      line = list(width = 0)
    )
    
    annotations_list[[length(annotations_list) + 1]] <- list(
      x = offset + 0.5, y = 0.5, text = paste0(round(porcentaje), "%"),
      showarrow = FALSE, font = list(size = 20, color = "black")
    )
    
    # etiqueta debajo, con salto de línea si el texto es largo
    annotations_list[[length(annotations_list) + 1]] <- list(
      x = offset + 0.5, y = -0.25, text = gsub(" ", "<br>", etiquetas[i]),
      showarrow = FALSE, font = list(size = 12, color = "black"),
      align = "center"
    )
  }
  
plot_ly(width = 150 * n + 100, height = 350) %>%
    layout(
      title = list(text = titulo, font = list(size = 16)),
      xaxis = list(range = c(-0.3, (n - 1) * (1 + espacio) + 1.3),
                   showgrid = FALSE, zeroline = FALSE, showticklabels = FALSE,
                   scaleanchor = "y"),
      yaxis = list(range = c(-0.5, 1.05),
                   showgrid = FALSE, zeroline = FALSE, showticklabels = FALSE),
      shapes = shapes_list,
      annotations = annotations_list,
      margin = list(l = 20, r = 20, t = 60, b = 20)
    ) %>%
    config(responsive = FALSE)
}
```

::: {style="display: flex; justify-content: center;"}
```{r}
prom_uti_pallet = mean(catalogo_especificaciones_operaciones$utilizacion)

cuadrados_porcentaje(
  porcentajes = prom_uti_pallet * 100,
  etiquetas = "Total",
  titulo = "Utilización promedio del pallet"
  )
```
:::

Texto de prueba: Bonsai Corp distribuye brócoli congelado a cinco regiones desde cinco plantas, y arrastra un catálogo de cientos de cajas distintas que dispara los costos de packaging, logística e inventario. Tu misión: consolidar ese catálogo, optimizar el uso del pallet y proponer un protocolo que sirva también para los lanzamientos futuros. ¿Te animás al desafío

::: {style="display: flex; justify-content: center;"}
```{r}
# Porcentajes de utilización del pallet por categoria
uti_pallet <- catalogo_especificaciones_operaciones %>%
  group_by(categoria) %>%
  summarise(promedio = mean(utilizacion, na.rm = TRUE)) %>%
  ungroup()

cuadrados_porcentaje(
  porcentajes = uti_pallet$promedio * 100,
  etiquetas = uti_pallet$categoria,
  titulo ="Utilización promedio del pallet por categoría"
  )

```
:::



